【裁判字號】    89,上訴,1078
【裁判日期】    890509
【裁判案由】    毒品危害防制條例
【裁判全文】
台灣高等法院台中分院刑事判決                  八十九年度上訴字第一七八號
    上  訴  人  臺灣台中地方法院檢察署檢察官
    被      告  乙○○
    指定辯護人  本院公設辯護人  丙○○
右上訴人因被告違反毒品危害防制條例案件，不服臺灣台中地方法院八十九年度訴字
第五三號中華民國八十九年五月九日第一審判決（起訴案號：臺灣台中地方法院檢察
署八十八年度偵緝字第二九一號），提起上訴，本院判決如左：
      主  文
上訴駁回。
    理  由
一、公訴意旨略以：被告乙○○綽號「小涵」，有吸用海洛因毒品等不良惡習，為供
    應其施用毒品之財力，基於概括之犯意，自民國八十七年十月間起，在臺中市○
    ○路、西屯路口等地，以每包約二千元之價格，連續三次販賣第二級毒品甲基安
    非他命予王榮斌，最後一次係在同年月十二日下午四時許，在上述地點出售。又
    其間連續出售甲基安非他命二、三次，每次價值一、二千元予張式銘，八十七年
    十月二十日凌晨二時許，在臺中市○○路一二八號水準賓館下，出售零點四公克
    之甲基安非他命予張式銘，張式銘及王榮斌於上開時地為警逮捕（王榮斌、張式
    銘所涉施用第二級毒品甲基安非他命罪嫌，另案由公訴人處理），經其二人之供
    述而查知上情。因認被告乙○○涉有違反毒品危害防制條例第四條第二項之販賣
    第二級毒品甲基安非他命罪嫌云云。
二、公訴人起訴及上訴意旨，認被告涉有上開違反毒品危害防制條例第四條第二項之
    販賣第二級毒品甲基安非他命罪嫌，係以上開事實業據證人王榮斌、張式銘於警
    訊及偵查中指訴綦詳，並有安非他命一包扣案可資佐證，被告前因意圖販賣而持
    有海洛因提起公訴，足證其若不以販賣毒品之利益支撐，已無能力施用毒品，且
    其販賣安非他命又經不同之證人指證，其指認情節應堪認定為其依據。訊據被告
    乙○○堅決否認有販賣第二級毒品甲基安非他命之犯行，辯稱：伊沒有販賣安非
    他命給張式銘及王榮斌，伊之綽號是叫小涵，但伊不認識王榮斌，至於張式銘是
    因認識他女友才與他見過幾次面，且於八十六年十月另案被警方查獲後就沒有與
    張式銘見面過等語。
三、本院查：
  (一)證人王榮斌、張式銘雖於警訊及偵查時以指認被告口卡片影本方式，分別證稱：
    綽號「小涵」之被告曾先後多次出售安非他命予彼等施用等語，並於被告之口卡
    片之影本上簽名，惟嗣於八十九年三月二日原審審理時，證人到庭與被告對質作
    證，張式銘證稱：伊以前是向一位綽號「小涵」買的，但並非在庭上之被告，伊
    不認識她，在警訊時是根據照片指認，因為他的照片與伊所說「小涵」長得很像
    ，該名「小涵」比被告瘦高等語；證人王榮斌證稱：伊所施用之安非他命是向一
    位叫「小涵」拿的，但並非庭上之被告，前幾天伊在路上碰到「小涵」，伊之前
    也不認識被告，也未指認過被告等語。該二名證人再於八十九年四月十三日原審
    審理時經與被告隔離訊問，證人王榮斌證稱：伊不認識被告，沒有見過被告，也
    沒有向被告買過安非他命，伊是向另一位小涵買的，她的身高約一六七公分，身
    材瘦高，長髮，沒有載眼鏡，伊會指認口卡，是因當時檢察官提出的是影印資料
    ，模糊不清，伊才說好像是等語；證人張式銘亦陳稱：伊是在上次開庭才見過被
    告，被告說以前見過伊，伊覺得很奇怪，伊沒有向被告買過安非他命，伊是向小
    涵買的，與王榮斌所說之小涵是同一人，伊當時指認之口卡資料亦是模糊的等語
    ，是證人等就出售安非他命之人是否為被告，前後不符，證人於警訊、偵查中所
    指出售安非他命之女子是否確為被告即有可疑。
  (二)依警訊及偵查筆錄之記載內容，證人張式銘等二人均係依據警方所提供之被告口
    卡，依據該口卡之照片，指認被告即是販賣甲基安非他命之人，是證人張式銘等
    原不知「小涵」之真實姓名為何，係經警方提示口卡後，始以為「小涵」為被告
    ，應可認定。惟依警卷所附之被告口卡上照片，係被告於八十五年換領身分證時
    所攝之照片，與二年後之現今被告容貌有部分差距，且依卷附之口卡係影印資料
    ，其上之照片影像模糊，難作正確之指認，自難憑上開相片影本指認為被告不利
    之認定。
四、檢察官上訴意旨，以被告另涉嫌販賣毒品罪嫌，刻由本院審理中，其本人亦涉嫌
    施用施用毒品，且毒癮已重，足以佐證上開證人於警訊中之證詞為真實，固非無
    見，惟按犯罪事實應依證據認定之，無證據不得推定其犯罪事實；又不能證明被
    告犯罪或其行為不罰者，應諭知無罪之判決，刑事訴訟法第一百五十四條第三
    百零一條第一項分別定有明文。又認定犯罪事實所憑之證據，無論其為直接或間
    接證據，在訴訟上之證明均須於通常一般之人均不致有所懷疑而得確信其為真實
    之程度，始得據為有罪之認定，倘其證明尚未達到此一程度而有合理之懷疑存在
    ，以致無從形成對被告不利之確信時，依據罪疑利益歸於被告之法則，即應儘先
    為有利被告之判斷，不得徒憑主觀上之臆測遽行排除有利於被告之可能，最高法
    院七十六年臺上字第四九八六號著有判例足參。原審以不能證明被告犯罪，而依
    刑事訴訟法第三百零一條第一項規定，諭知無罪之判決，經核認事用法，並無不
    合，檢察官上訴意旨認應就被告予以論罪科刑，而指摘原判決不當，經查為無理
    由，應予駁回。
五、據上論斷，應依刑事訴訟法第三百六十八條，判決如主文。
本案經檢察官甲○○到庭執行職務。
中      華      民      國    八十九      年      八      月    八      日
                              臺灣高等法院臺中分院刑事第四庭
                                    審判長法  官  劉  登  俊
                                          法  官  江  錫  麟
                                          法  官  吳  重  政
右正本證明與原本無異。
檢察官得上訴
如不服本判決應於收受送達後十日內向本院提出上訴書狀，其未敘述上訴之理由者並
得於提起上訴後十日內向本院補提理由書（均須按他造當事人之人數附繕本）。
                                          書記官  吳  麗  慧
中      華      民      國    八十九      年      八      月     十     日
                                                                        Ｋ


司法院資訊處製作；財團法人民間司法改革基金會備份。
